【裁判字號】    98,審易,687
【裁判日期】    980731
【裁判案由】    侵占
【裁判全文】
臺灣桃園地方法院宣示判決筆錄         98年度審易字第686號
                                     98年度審易字第687號
公  訴  人  臺灣桃園地方法院檢察署檢察官
被      告  甲○○
上列被告因詐欺等案件（起訴案號：98年度偵緝字第274 、275
號），於中華民國98年7 月31日下午5 時許，在本院第十四法庭
宣示判決，出席職員如下：
          法  官  鍾雅蘭
          書記官  楊郁馨
法官起立朗讀判決主文、犯罪事實要旨、處罰條文、附記事項，
及告以上訴限制、期間並提出上訴狀之法院，且諭知記載其內容
：
一、主  文：
    甲○○意圖為自己不法之所有，以詐術使人將本人之物交付
    ，累犯，處有期徒刑月。又意圖為自己不法之所有，以詐
    術使人將本人之物交付，累犯，處有期徒刑月，如附表所
    示之文件上偽造「南桃園有線電視股份有限公司」之印文壹
    枚沒收。又意圖為自己不法之所有，而侵占對於業務上所持
    有之物，累犯，處有期徒刑柒月。又意圖為自己不法之所有
    ，而侵占對於業務上所持有之物，累犯，處有期徒刑柒月。
    又意圖為自己不法之所有，而侵占對於業務上所持有之物，
    累犯，處有期徒刑柒月。應執行有期徒刑壹年拾月。如附表
    所示之文件上偽造「南桃園有線電視股份有限公司」之印文
    壹枚沒收。
二、犯罪事實要旨：
    甲○○前於民國95年間因持有第二級毒品案件，經本院以96
    年度簡字第82號判處有期徒刑4 月確定，嗣經本院以96年度
    聲減字第3192號裁定減刑為有期徒刑2 月確定，於96年9 月
    7 日易科罰金執行完畢（於本案構成累犯）。詎仍不知悔改
    竟於下列之時間、地點，分別為下列之犯行：
    (一)先於97年6 月20日下午4 時許，至鄒靜珠位於桃園縣中壢
      市○○街23號之房屋，向鄒靜珠佯稱其係「南桃園有線電
      視股份有限公司」之業務員，並出示名片及單一房東集合
      式住宅申裝有線電視同意書予鄒靜珠，且向鄒靜珠詐稱該
      處係學生宿舍，線路不足無法收視，須加裝線路，使鄒靜
      珠陷於錯誤，遂同意裝機，並在上開同意書上簽名，而交
      付1 年份收視費用新臺幣（下同）16,200元予甲○○。
    (二)於97年8 月13日前幾天某時在桃園縣內壢附近，委託某不
      知情之刻印業者，偽刻「南桃園有線電視股份有限電視」
      四方印章1 枚，並蓋用在「單一房東集合式住宅申裝有線
      電視同意書」上，再於97年8 月13日晚間7 時許，持上開
      蓋有偽刻印文之申裝同意書，至林萬順位於桃園縣中壢市
      ○○路○ 段162 巷11號之房屋，向林萬順佯稱其係「南桃
      園有線電視股份有限公司」之業務員，並出示名片及上開
      蓋有偽刻印文之單一房東集合式住宅申裝有線電視同意書
      予林萬順，且向林萬順詐稱該處係出租宿舍，線路不足無
      法收視，須加裝線路，使林萬順陷於錯誤，遂同意裝機，
      並在上開蓋有偽刻印文之同意書上簽名，而交付1 年份收
      視費用新臺幣（下同）45,000元予甲○○。
    (三)於97年1 月間至同年5 月間任職於逸鋒視訊工程行，擔任
      有線電視業務招攬、緝私及收取客戶收視費用作業，為從
      事業務之人。竟意圖為自己不法之所有，分別開具「電視
      裝機單」，於(1)97年2 月7 日，在桃園縣桃園市○○○街
      86號7 樓，向乙○○○裝置有線電視後，收取收視費用新
      臺幣（下同）3,600 元；(2)97年2 月17日，在桃園縣桃園
      市○○街229 號10樓之4 ，向丁○○裝置有線電視後，收
      取收視費用3,425 元；(3)97年2 月20日，在桃園縣蘆竹鄉
      ○○路○ 段71號11樓之7 ，向丙○○裝置有線電視後，收
      取收視費用3,150 元後，均未繳回逸鋒視訊工程行，變易
      持有為所有而侵占入己。
三、附記事項：
    (一)核被告犯罪事實(二)所為，係以一偽造印文之行為，同時觸
      犯刑法第339 條第1 項之詐欺取財罪，為想像競合犯，應
      依刑法第55條規定，從一重之詐欺取財罪處斷。
    (二)被告於附表所示之文件上偽造之「南桃園有線電視股份有
      限公司」印文，不問屬於被告與否，應依刑法第219 條宣
      告沒收之。
    (三)另附表所示之文件上偽造之「南桃園有線電視股份有限公
      司」印章，不問屬於被告與否，應依刑法第219 條宣告沒
      收之，惟被告於本院審理中已坦承，該印章業已丟棄滅失
      ，為免將來執行之困難，爰不宣告沒收，併此敘明。
四、處罰條文：
    刑法第339 條第1 項、第336 條第2 項、第55條、第47條第
    1 項、第219 條、第51條第5 款。
五、協商判決除有刑事訴訟法第455 條之4 第1 項第1 款於本訊
    問程序終結前，被告撤銷協商合意或檢察官撤回協商聲請者
    ；第2 款被告協商之意思非出於自由意志者；第4 款被告所
    犯之罪非第455 條之2 第1 項所定得以協商判決者；第6 款
    被告有其他較重之裁判上一罪之犯罪事實者；第7 款法院認
    應諭知免刑或免訴、不受理者情形之一，及違反同條第2 項
    「法院應於協商合意範圍內為判決；法院為協商判決所科之
    刑，以宣告緩刑或2 年以下有期徒刑、拘役或罰金為限」之
    規定者外，不得上訴。
六、如有前述例外得上訴之情形，又不服本件判決，得自收受判
    決送達後10日內，向本院提出上訴書狀，上訴於第二審法院
    。
中    華    民    國    98    年    7     月    31    日
                        刑事庭  法  官  鍾雅蘭
以上正本證明與原本無異。
                                書記官  楊郁馨
中    華    民    國    98    年    7     月    31    日
附錄本案論罪科刑依據之法條：
中華民國刑法第339 條第1 項：
意圖為自己或第三人不法之所有，以詐術使人將本人或第三人之
物交付者，處五年以下有期徒刑、拘役或科或併科一千元以下罰
金。
中華民國刑法第336 條
對於公務上或因公益所持有之物，犯前條第一項之罪者，處一年
以上七年以下有期徒刑，得併科五千元以下罰金。
對於業務上所持有之物，犯前條第一項之罪者，處六月以上五年
以下有期徒刑，得併科三千元以下罰金。
前二項之未遂犯罰之。
附表
┌──┬─────────┬───────────┬──────────┐
│編號│偽造印文所在之文件│    偽造印文方式      │    文件所在卷頁    │
├──┼─────────┼───────────┼──────────┤
│1   │單一房東集合住宅申│偽造南桃園有線電視股份│97年度偵字第22691 號│
│    │裝有線電視同意書  │有限公司四方章，蓋在單│卷頁35              │
│    │                  │一房東集合住宅申裝有線│                    │
│    │                  │電視同意書上          │                    │
└──┴─────────┴───────────┴──────────┘


司法院資訊處製作；財團法人民間司法改革基金會備份。
